# 谁有债转股债权转股权操作规范制度

提问人：cta 时间：2011-10-06 11:31:16
债权转股权操作规范制度

回答人：chenyiwei
债权转股权目前仅在少数地方（重庆、天津、浙江、山东、四川等）获得认可，并由这些地方的工商登记机关发布了相关的登记管理规定。工商总局前段时间也发布了债权转股权的登记管理办法的征求意见稿，但尚未发布正式稿。 你可以参考已发布这些规定的地区的登记管理规定，考虑相关的验资关注要点。至少应当关注： 1 、相关债权债务关系形成的历史、债权债务关系的合法性。 2 、自债权债务关系成立之日起至验资截止日止，该债务是否从未偿还或变相偿还。即，截至验资截止日，该债权债务关系一直是合法存续的。 3 、转股的作价是否未超过相关的债务本金及受法律保护的正当利息。 4 、相关账务处理。尤其是，如果所转股份的公允价值小于债务的帐面价值，则差额是否按照债务重组准则的规定进行了恰当的会计处理，并按 59 号文的规定进行了正确的所得税税务处理。